【裁判字號】    89,軍上,24
【裁判日期】    890516
【裁判案由】    逃亡
【裁判全文】
臺灣高等法院高雄分院刑事判決                      八十九年度軍上字第二四號
    上  訴  人
    即  被  告  甲○○
右上訴人因逃亡案件，不服國防部高等軍事法院高雄分院中華民國八十九年三月十四
日第二審判決（八十九年高判字第二九，起訴案號：國防部南部地方軍事法院檢察署
八十八年平偵(一)字第０四一號），提起上訴，本院判決如左：
    主  文
原判決撤銷，發回國防部高等軍事法院高雄分院。
    理  由
一、原判決認定上訴人甲○○係海軍技術學校勤務隊一兵，曾於民國八十五年間犯恐
    嚇罪，經台灣高等法院台南分院判處有期徒刑一年，於八十六年一月四日執行完
    畢。入伍後，於八十八年十月十一日下午五時三十分許，自台灣駐地休假離營，
    應於同日晚上九時三十分返營收假，詎上訴人以反映同隊上兵陳志偉、孫詩豪盜
    賣軍品未獲處理，且遭陳、孫二員找麻煩等由，逾假潛逃，匿居台北市，靠積蓄
    維生，迄同年月十八日上午八時許，始由其兄長陪同返營投案。因認上訴人涉犯
    陸海空軍刑法第九十三條第三款無故離役罪，而維持第一審判決，固非無見。
二、惟查：陸海空軍刑法第九十三條第三款規定之逃亡罪，係以無故離去職役逾六日
    者為成立要件。原判決既認定上訴人於八十八年十月十一日下午五時三十分許，
    自台灣駐地休假離營，應於同日晚上九時三十分返營收假，而上訴人確於八十八
    年十月十七日晚上七時三十分許離役未滿六日前，打電話回連隊，並於同年月十
    八日上午八時許返營，業為原判決所調查審認。然證人即輔導長邱得殷於原審證
    稱：「他（指上訴人）跟我說他在北部，問我回來是否會受處分，我跟他說處分
    是免不了，但我要求他先返營再說，他說要跟他哥哥連絡，也沒有說要不要回來
    ，後來隔了十分鐘後，他哥哥打電話給我，說現在要去北部帶他回來」，「我跟
    他說要他第二天早上再回來，因為只要趕在通緝令發前回來，另一方面怕他晚上
    回來太趕」等語（詳原審卷第十八頁），輔導長既已明確告知上訴人翌日上午回
    營報到，上訴人亦遵守長官輔導長之命令，於翌日上午回營報到，則其自八十八
    年十月十七日晚上七時三十分許至同年月十八日上午八時許此段期間之離役，是
    否為無正當原因未返職報到？是否有犯罪之故意？如上訴人無故離役未逾六日，
    則其離役之初是否即有無故離役逾六日之犯意，而認定其著手犯罪？原審對於上
    訴人上開有利之事項未予詳查說明，顯係判決當然違背法令。上訴意旨指摘原判
    決違法，尚非全無理由，且影響事實之認定，應認有發回更審之原因。
三、據上論斷，應依軍事審判法第一百九十九條、第二百零六條第一項、刑事訴訟法
    第三百九十七條，判決如主文。
中        華        民        國    八十九    年    五    月    十六    日
                              臺灣高等法院高雄分院刑事第三庭
                                  審判長法官  莊秋桃
                                        法官  謝宏宗
                                        法官  魏式璧
右正本證明與原本無異。
不得再上訴。
                                      書記官  楊茱宜
中    華    民    國     八十九     年       五       月    十  七      日
                                                                        Ｆ


司法院資訊處製作；財團法人民間司法改革基金會備份。
